【裁判字號】    99,上訴,560
【裁判日期】    990706
【裁判案由】    違反毒品危害防制條例等
【裁判全文】
臺灣高等法院高雄分院刑事判決         99年度上訴字第560號
上  訴  人  臺灣高雄地方法院檢察署檢察官
上  訴  人
即  被  告  丁○○○
上  訴  人
即  被  告  乙○○
上2人共同
指定辯護人  黃重雍  律師
上  訴  人
即  被  告  丙○○
                    現於臺灣高雄戒治所戒治中
選任辯護人  施一帆  律師
被      告  戊○○○
被      告  己○○
                    現另案於台灣高雄監獄執行中
上2 人共同
指定辯護人  本院公設辯護人  孫妙岑
上列上訴人因被告違反毒品危害防制條例等案件，不服臺灣高雄
地方法院98年度訴字第1428號中華民國99年1 月14日第一審判決
（起訴案號：臺灣高雄地方法院檢察署98年度偵字第24766 、27
082 號），提起上訴，本院判決如下：
    主  文
原判決關於丁○○○、乙○○於附表甲、附表丙（即販賣海洛因
及甲基安非他命）、丙○○販賣及轉讓海洛因予甲○○（即附表
戊及起訴書附表編號14）暨其定執行刑部分均撤銷。
丁○○○犯如附表甲、附表丙所示之罪（其中附表甲編號三、四
及附表丙貳罪，與乙○○為共同正犯），均累犯，各處如附表甲
、附表丙「主文」欄所示之刑（應沒收或沒收銷燬之物，各如上
開附表內所載）。
乙○○共同犯如附表甲編號三、四、附表丙所示之罪，均累犯，
各處如上開附表「主文」欄所示之刑（應沒收之物，各如上開附
表內所載）。
丙○○犯如附表戊、附表己編號一所示之罪，均累犯，各處如附
表戊、附表己編號一「主文」欄所示之刑（應沒收之物，如上開
附表內所載）。
其他上訴駁回。
丁○○○上開撤銷改判部分所處之有期徒刑；與駁回上訴之部分
所處有期徒刑；應執行有期徒刑貳拾伍年；扣案如附表一編號一
所示之海洛因三十七包（均含包裝袋）沒收銷燬之；如附表二編
號二所示手機壹支（含SIM 卡壹張）沒收之；未扣案各次單獨販
毒所得合計新臺幣壹萬肆仟元沒收之，如全部或一部不能沒收時
，以其財產抵償之；未扣案各次共同販毒所得合計新臺幣壹萬元
，應與乙○○連帶沒收之，如全部或一部不能沒收時，以其與乙○○財產連帶抵償之。
乙○○上開撤銷改判部分所處有期徒刑；與駁回上訴之部分所處
有期徒刑；應執行有期徒刑拾柒年；扣案如附表二編號二所示手
機壹支（含SIM 卡壹張）沒收之；未扣案各次共同販毒所得合計
新臺幣壹萬元，應與丁○○○連帶沒收之，如全部或一部不能沒
收時，以其與丁○○○財產連帶抵償之。
丙○○上開撤銷改判部分所處有期徒刑；與駁回上訴之部分所處
有期徒刑；應執行有期徒刑拾伍年拾月；如附表三編號三所示手
機壹支（含SIM 卡壹張）沒收之；未扣案販毒所得新臺幣壹仟元
沒收之，如全部或一部不能沒收時，以其財產抵償之。
    事  實
一、丁○○○於民國93年間因施用毒品等案件，經法院分別判處
    有期徒刑1 年2 月、7 月，並經定應執行之刑為有期徒刑1
    年8 月確定；復因轉讓第二級毒品案件，經法院判處有期徒
    刑1 年確定；繼因違反槍砲彈藥刀械管制條例案件，經法院
    判處有期徒刑1 年4 月確定，於95年4 月4 日入監，後因中
    華民國九十六年罪犯減刑條例施行，前開各罪經減刑及定刑
    後，甫於96年11月10日執行完畢。乙○○於97年間因詐欺案
    件，經法院判處有期徒3 月，甫於97年10月29日執行完畢。
    丙○○於81年、82年間因恐嚇、肅清煙毒條例及麻醉藥品管
    理條例等案件，分別經法院判處有期徒刑8 月、2 年10月、
    4 月確定後，執行後於84年7 月31日假釋；復於假釋後，因
    肅清煙毒條例、麻醉藥品管理條例等案件，經法院判處徒刑
    確定，並與假釋撤銷後之殘刑合併執行，於93年6 月15日假
    釋，所餘刑期付保護管束（期滿日為96年10月31日），嗣因
    中華民國九十六年罪犯減刑條例施行，所犯各罪於假釋中部
    分視為減刑並定刑後，已於96年7 月16日期滿而全部執行完
    畢。詎其等均不知悔改，且皆明知海洛因係經毒品危害防制
    條例第2 條第2 項第1 款規定列管之第一級毒品，非經允許
    ，不得持有、轉讓或販賣；另丁○○○、乙○○亦明知甲基
    安非他命係經毒品危害防制條例第2 條第2 項第2 款規定列
    管之第二級毒品，非經允許，不得持有、轉讓或販賣，竟分
    別為下列行為：
  (一)丁○○○獨自1 人，或與乙○○共同意圖營利，基於販賣海
    洛因之犯意聯絡，自98年5 月某日起至同年8 月27日止，分
    別於附表甲所示之時、地，以附表甲所示交易方式及價格，
    共計7 次販售海洛因予如附表甲所示之人以牟利（販予張繼
    卿4 次、丙○○2 次，價金均為3 千元；販予王明成1 次，
    價金3 千5 百元，但僅收取其中2 千元；合計單獨販毒所得
    共1 萬4 千元、與乙○○共同販賣所得6 千元）。
  (二)丁○○○另分別基於轉讓甲基安非他命、海洛因之犯意，自
    98年1 月某日起至同年8 月27日止，於如附表乙編號一至編
    號三所示之時、地，共計3 次轉讓數量均不詳但純質淨重未
    超過10公克之甲基安非他命予如附表乙編號一至編號三所示
    之人；於附表乙編號四所示之時、地，轉讓數量不詳但純質
    淨重未超過5 公克之海洛因予吳靜芳1 次。
  (三)丁○○○、乙○○均意圖營利，另共同基於販賣甲基安非他
    命、海洛因之犯意聯絡，於如附表丙編號一所示之時、地、
    方式，以500 元之價格，販售甲基安非他命予藍昌平1 次；
    於如附表丙編號二所示之時、地、方式，以3500元之價格，
    販售海洛因予甲○○1 次。
  (四)乙○○另基於轉讓海洛因之犯意，於如附表丁所示之時、地
    ，轉讓數量不詳但純質淨重未超過5 公克以上之海洛因予吳
    靜芳1 次。
  (五)丙○○意圖營利，基於販賣海洛因之犯意，於如附表戊所示
    之時、地、方式，以1 千元之價格，販售如附表戊所示之海
    洛因予甲○○1 次。另基於轉讓海洛因之犯意，於如附表己
    編號一、二所示之時、地，轉讓數量不詳但純質淨重未超過
    5 公克之海洛因予甲○○、吳靜芳各1 次。
  (六)嗣經警於98年8 月26日查獲甲○○，經訊問得知其毒品來源
    為丁○○○、乙○○、丙○○，並對乙○○持用之手機門號
    實施通訊監察，並於翌日（27日）監聽發現丁○○○與王明
    成約為毒品交易，而立即至交易地點即高雄市○○○路與自
    立路路口之「誠泰藥局」埋伏，見不知情之戊○○○及己○○2 人先後出現交付不詳物品給王明成後，除當場查獲王明
    成外，並跟監得知戊○○○位於高雄市新興區○○○路7 號
    之居所，因情形急迫而於同日17時50分許，依法逕行搜索該
    處，當場查獲丁○○○，並扣押丁○○○所有如附表一所示
    之物；再於同日19時10分許，依法搜索高雄縣鳳山市○○街
    173-3 號5 樓乙○○住所，除查獲乙○○外，並扣押乙○○
    所有供其毒品交易聯絡用之0000000000號手機1 具及如附表
    二其餘編號所示之物。
  (七)丁○○○於有偵查權限之員警尚不知其另有如附表甲編號一
    至編號六所示販賣海洛因予張繼卿、丙○○及如附表乙編號
    一、編號三所示轉讓甲基安非他命予丙○○、乙○○等犯行
    ；乙○○則於有偵查權限之員警尚不知其另有如附表甲編號
    三、編號四所示販賣海洛因予張繼卿及如附表丙編號一所示
    販賣甲基安非他命予藍昌平之犯行前，分別向員警坦認各有
    為該等犯行，自願接受裁判。另警方繼於98年9 月8 日（起
    訴書誤載為「8 月16日」）16 時30 分，在高雄市○○○路
    105 號「一誠飯店」大廳拘獲丙○○，並在其背包及租住之
    305 室內，扣押其所有供其毒品交易聯絡用之0000000000號
    手機1 具及如附表三其餘編號所示之物，而查悉全情。
二、案經高雄市政府警察局移送臺灣高雄地方法院檢察署檢察官
    偵查起訴。
    理  由
壹、證據能力部分：
一、按被告以外之人於偵查中向檢察官所為陳述，除顯有不可信
    之情況者外，得為證據，刑事訴訟法第159 條之1 第2 項定
    有明文。查共同被告丁○○○、乙○○、丙○○、戊○○○
    、己○○及證人吳靜芳、張繼卿、王明成、甲○○等人於檢
    察官偵查時所為陳述，業經上開證人於供前具結，有證人結
    文附卷可稽，其於偵查中之陳述，客觀上並無顯不可信之情
    況，且其中證人丁○○○、乙○○、王明成、甲○○等人已
    經原審或本院傳訊到庭行交互詰問，其餘證人則經檢察官、
    被告及辯護人於法院審理中捨棄詰問權，是上開證人於偵查
    中之證詞自有證據能力。
二、按刑事訴訟法第159 條之5 明定：「被告以外之人於審判外
    之陳述，雖不符前4 條之規定，而經當事人於審判程序同意
    作為證據，法院審酌該言詞陳述或書面陳述作成時之情況，
    認為適當者，亦得為證據。」、「當事人、代理人或辯護人
    於法院調查證據時，知有第159 條第1 項不得為證據之情形
    ，而未於言詞辯論終結前聲明異議者，視為有前項之同意」
    。查證人丁○○○、乙○○、丙○○、戊○○○、己○○及
    證人吳靜芳、張繼卿、藍昌平、王明成、甲○○、俞敏南等
    人於警詢之陳述，被告、辯護人及檢察官均同意作為證據，
    並對未詰問之證人捨棄對質詰問權，而上開陳述均係依法取
    得，且當時並無外在壓力、人情干擾等情事，均屬出於渠等
    任意性之陳述，本院認做為證據為屬適當，是上開證人於警
    詢所為陳述，均有證據能力。
貳、實體有罪部分：
一、事實一之(一)被告丁○○○、乙○○販賣海洛因毒品部分：
  (一)被告丁○○○單獨販賣海洛因予張繼卿（即附表甲編號一、
    二）部分：
    訊據上訴人即被告丁○○○對其分別在98年6 月某日起至知
    悉張繼卿為警員身分前（8 月初）之某日，及於知悉張繼卿
    為警員身分後至同年8 月27日間某日，在張繼卿位於高雄縣
    大寮鄉○○路28之46號10樓住處附近，分別以3 千元之代價
    ，販賣海洛因予張繼卿各1 次之事實，迭於警詢、偵查、原
    審及本院審理時坦承不諱，核與證人張繼卿於警詢證稱：「
    我跟綽號『安哥』（即丁○○○）購買海洛因。我都是跟他
    電話聯絡；我總共購買次數不清楚，每次購買3 千元；地點
    都在大寮住家附近」（見警1 卷第64-65 頁）、於偵查中證
    稱：「於98年6 月在我家附近約丁○○○，他本人來，這是
    第1 次我向他買3 千元；向丁○○○買至少10次；丁○○○
    剛開始不知道我是警察，忘了買幾次後他才知道我是警察」
    （見偵2 卷第70頁）大致符合，並衡以本件係警方於98年8
    月26日查獲甲○○後，經訊問甲○○得知其毒品來源係向被
    告丁○○○、乙○○、丙○○所購得，並發現甲○○趁警不
    備傳送「快走」之簡訊內容予乙○○使用之手機門號，而對
    該門號實施通訊監察，進而發現被告丁○○○於同年月27日
    與王明成約為毒品交易，立即至交易地點埋伏、蒐證及跟監
    後，於同日查獲被告丁○○○、乙○○；惟警方查獲被告丁○○○、乙○○時，亦僅知被告等人涉嫌販賣毒品予王明成
    、甲○○，被告丁○○○於員警尚不知悉其另有販賣海洛因
    予張繼卿前，主動供承上情，此有被告丁○○○之警詢筆錄
    可資參照（見警1 卷第8-12頁），以上販毒情節既係被告丁○○○自首供認，其可信度自較為高。復參以被告丁○○○
    為警查獲扣押如附表一編號一所示之分裝重量平均之粉末37
    包，經檢驗結果均含有海洛因成分（合計淨重淨重13.71 公
    克），有扣押物品目錄表及扣案物品照片（見警1 卷第117-
    119 、129 頁）及法務部調查局濫用藥物實驗室98年10 月6
    日調科壹字第09823026580 號鑑定書存卷可參（見原審卷第
    98頁），且據被告丁○○○自承該等海洛因係供販賣之用（
    見警1 卷第5 頁），亦足佐認被告丁○○○以上自白，應與
    事實相符，自得為認定犯罪之依據。又雖證人張繼卿指證向
    被告丁○○○單獨購買之次數不止兩次，然究未能明白肯認
    正確次數為何，本院自應依起訴書所指之最低次數，即被告
    丁○○○於知悉張繼卿警察身分前後各販賣1 次而為有利被
    告之認定，是被告丁○○○有如附表甲編號一、二所示販賣
    海洛因之犯行，堪予認定。
  (二)被告丁○○○與乙○○共同販賣海洛因予張繼卿（即附表甲
    編號三、四）部分：
  1.訊據上訴人即被告丁○○○、乙○○2 人對其等分別在98年
    6 月某日起至乙○○知悉張繼卿為警員身分前（8 月初）之
    某日，及於乙○○知悉張繼卿為警員身分後至98年8 月27日
    間某日，分別在上揭張繼卿大寮住處附近及高雄市某地，各
    以3 千元之代價，共同販賣海洛因予張繼卿各1 次之事實，
    迭於警詢、偵查、原審及本院審理時坦承不諱，核與證人張
    繼卿於警詢證稱：「除了打給『安哥』（即丁○○○）買海
    洛因外，我還會用我的手機0000000000撥打給『安哥』的手
    下，綽號『阿志』（即乙○○），他的手機號碼0000000000
    號」（見警1 卷第64-65 頁）、於偵查中證稱：「後來丁○○○說他跑不開，換成綽號『阿志』之乙○○出面送海洛因
    ；乙○○至少送5 次給我；乙○○剛開始送毒品給我，不知
    道我是警員，後來才知道；有時在我家，有時在高雄市各地
    ，幾乎每次都買3 千元」（見偵2 卷第70頁）大致符合，並
    衡以被告丁○○○於員警未知悉其販賣海洛因予張繼卿前即
    自首其犯罪，已如上述，且因被告丁○○○僅自首供認其販
    賣海洛因予張繼卿，而未提及其中部分犯行係與乙○○共同
    販賣，故員警亦不知被告乙○○參與販賣海洛因予張繼卿之
    犯罪前，由被告乙○○主動向員警供承其事等情，亦有被告
    丁○○○及乙○○之警詢筆錄詢答過程及內容可資比對（見
    警1 卷第8- 12 、20頁），足認被告丁○○○、乙○○係分
    別自首此部分之犯罪，其可信度較高。此外，並有前述被告
    丁○○○尚未賣出之海洛因37包及被告乙○○持以毒品交易
    聯絡用之如附表二編號二所示0000000000號手機扣案可佐，
    足認被告丁○○○、乙○○此部分之自白，應與事實相符，
    自得為認定犯罪之依據。又張繼卿指證以上向丁○○○購毒
    並由乙○○送貨之次數雖不僅兩次，然究未能明白肯認正確
    次數為何，本院依前述之審認原則，以起訴書所指之最低次
    數為有利被告之認定。
  2.按共同正犯，係共同實施犯罪行為之人，在共同意思範圍內
    ，各自分擔犯罪行為之一部，相互利用他人之行為，以達其
    犯罪之目的，其成立不以全體均參與實施犯罪構成要件之行
    為為要件。共同正犯之意思聯絡，不限於事前有所謀議，僅
    於行為當時有共同犯意之聯絡，於行為當時，基於相互之認
    識，不論明示通謀或相互間默示合致，以共同犯罪之意思參
    與，均屬之；而行為分擔，亦不以每一階段皆有參與為必要
    ，倘具有相互利用其行為之合同意思所為，仍應負共同正犯
    之責，蓋共同正犯，於合同意思範圍內，組成一共犯團體，
    團體中任何一人之行為，均為共犯團體之行為，他共犯均須
    負共同責任，初無分別何一行為係何一共犯所實施之必要。
    （最高法院88年度台上字第2230號、第2858號判決、73年台
    上字第1886號判例意旨參照）。被告乙○○雖陳稱販賣之人
    係被告丁○○○，伊僅只是幫忙接電話及送貨而已，然依上
    開判例意旨及說明，其既已參與販賣海洛因之犯罪構成要件
    行為，自應負販賣第一級毒品共同正犯之責任。
  3.是被告丁○○○、乙○○有如附表甲編號三、四所示販賣海
    洛因之犯行，堪予認定。
  (三)被告丁○○○販賣海洛因予丙○○（即附表甲編號五、六）
    部分：
    訊據被告丁○○○對其於98年5 月至同年8 月27日間某2 日
    ，在其位於高雄市○○○路188 號4 樓之1 住處，各以3 千
    元之價格，販賣海洛因予丙○○共2 次之事實，迭於警詢、
    偵查、原審及本院審理時坦承不諱，核與證人丙○○於警詢
    證稱：「我每次都向丁○○○拿3 千至3 千5 百元不等的毒
    品海洛因，差不多8 分之1 錢」、於偵查中證稱：「我自98
    年5 月至丁○○○被逮捕時止，都是向丁○○○買海洛因，
    都去丁○○○位在中正路與輔仁路交岔路口大廈4 樓之住處
    買」（見偵2 卷第37-38 頁）大致符合，且衡諸此部分亦係
    員警尚未發覺犯罪前，由被告丁○○○主動供出上情，其可
    信度較高，佐以上述被告丁○○○所持有而經扣押之已分裝
    預供販賣之海洛因37包等節，足認被告丁○○○此部分之自
    白，應與事實相符，自得為認定犯罪之依據。又證人丙○○
    所述購毒價格固有不一，自應從有利被告，即較低之3 千元
    為其交易價格之認定。是被告丁○○○有如附表甲編號五、
    六所示販賣海洛因之犯行，堪予認定。
  (四)被告丁○○○販賣海洛因予王明成（即附表甲編號七）部分
    ：
    訊據被告丁○○○對其於98年8 月27日12時許，在高雄市○○○路「誠泰藥局」前，以3 千5 百元之價格，販賣海洛因
    1 包予王明成之事實，迭於警詢、偵查、原審及本院審理時
    坦承不諱，核與證人王明成於警詢所證：【我於98年8 月27
    日12點至13點間，以我手機0000000000撥打0000000000 ，
    向綽號『志仔』（即乙○○）購買8 分之1 錢的海洛因，但
    由綽號『安哥』（即丁○○○）的男子接聽，我們約在高雄
    市新興區○○○路、自立路口「誠泰藥局」交易，結果係由
    不曾見過面的男子（即戊○○○）上我的小貨車，跟我說他
    是『安哥』叫他拿來交給我，我將2 千元交給那名男子，我
    隨即將小貨車停在新興區○○路與南台橫路口，在車內將海
    洛因放入針筒後，注射入右手臂血管，覺得純度不夠，在13
    時左右打電話要求『安哥』拿好一點的補給我；第二次是綽
    號『太空』（即己○○）拿給我1 包海洛因（毛重0.6 公克
    ），我拿了後，直接將小貨車開到新興區○○○路『九鈴遊
    藝場』停車，就被警方人員盤查】（見警1 卷第77頁）大致
    相符，並有上述被告丁○○○尚未賣出之海洛因37包扣案可
    佐，足認被告丁○○○此部分之自白，應與事實相符，自得
    為認定犯罪之依據。是被告丁○○○有如附表甲編號七所示
    販賣海洛因之犯行，堪予認定。
二、事實一之(二)被告丁○○○轉讓毒品（即附表乙）部分：
    訊據被告丁○○○對其於98年5 月至8 月27日間某日轉讓甲
    基安非他命予丙○○1 次、於98年5 月至8 月27日間某日轉
    讓甲基安非他命予己○○1 次、於98年1 月至8 月27日間某
    日轉讓甲基安非他命予乙○○1 次及於98年3 月、4 月間某
    日轉讓海洛因予吳靜芳1 次之事實，迭於警詢、偵查、原審
    及本院審理時均坦承不諱，經核與各該毒品受讓人即證人
    丙○○於警詢指證：「丁○○○提供安非他命給我當作報酬
    」（見警1 卷第34頁）、證人己○○證稱：「丁○○○那
    邊有安非他命，我會拿一點來吸食」（見警1 卷第53頁）、
    證人乙○○指證：「我有施用安非他命，是丁○○○請我
    的」（見98年度聲羈字第728 號卷第13頁）、證人吳靜芳
    具結證稱：「丁○○○於98年3 、4 月幾乎每天1 次拿毒品
    給我，地點在歐閣、御宿等高雄市汽車旅館」（見警1卷 第
    60頁）、「向丁○○○至少有拿8 、9 次都沒有收錢，大部
    分在歐閣汽車旅館，時間在98年3 、4 月間，數量都不多」
    （見偵3 卷第11頁）等情節相符，甚者，其中關於轉讓甲基
    安非他命予丙○○、乙○○部分，係被告丁○○○在員警知
    悉該等犯罪前，主動向員警所供認，其憑信性甚高，足認被
    告丁○○○以上自白，均應與事實相符，自得為認定犯罪之
    依據。又以上證人雖未明確指證受讓毒品次數為何，及吳靜
    芳固指證受讓海洛因多次，然其等究未明確肯認正確次數為
    何，依有利被告原則，及公訴檢察官當庭確認之犯罪次數（
    見原審卷第153 頁）即各轉讓1 次為認定，是被告丁○○○
    有如附表乙所示轉讓甲基安非他命及海洛因之犯行，均堪予
    認定。
三、事實一之(三)被告乙○○、丁○○○共同販賣毒品部分：
  (一)共同販賣甲基安非他命予藍昌平（即附表丙編號一）部分：
    訊據被告丁○○○、乙○○對其於98年4 月至6 月間某日，
    在藍昌平位於高雄縣鳳山市○○○路62巷3 號住處，以5 百
    元之價格，販賣甲基安非他命予藍昌平1 次之事實，已據被
    告丁○○○於本院審理中坦承不諱（見本院卷第248 頁），
    被告乙○○於警詢、偵查、原審及本院審理時均坦承不諱，
    而被告乙○○於本院審理時經以證人身分時證稱：「我是幫
    丁○○○送安非他命給藍昌平，偵查中供述賣藍昌平安非他
    命後，由我收錢，收完後交給丁○○○係屬實在」等情（見
    本院卷第224 頁），經核與其於偵查中證稱：「有賣藍昌平
    安非他命5 百或1 千元。我收錢後是交給交給丁○○○」（
    見偵2 卷第49頁）相符，亦與證人藍昌平於警詢所證：「我
    向丁○○○買毒品安非他命大約5 次，由乙○○將毒品安非
    他命送到我家（高雄市鳳山市○○○路62巷3 號3 樓），我
    記得有3 次，時間大約今年4 至6 月份（正確時間不清楚）
    。乙○○是幫丁○○○送毒品的人」（見警1 卷第70-71 頁
    ）大致相符，另衡諸本件員警查獲被告乙○○時僅知其涉有
    販毒予甲○○、王明成犯嫌，已如前述，而被告乙○○係在
    員警不知其另有販賣甲基安非他命予藍昌平之犯罪前，自首
    供認其事，此亦有被告乙○○之警詢筆錄可據（見警1 卷第
    20頁），是其可信度甚高，此外，並有被告丁○○○詳如附
    表編號二之甲基安非他命9 小包可資佐證，足認被告2 人上
    開自白，應與事實相符，自得為認定犯罪之依據。又藍昌平
    指證向被告2 人購毒之次數雖有多次，然究未能明白肯認正
    確次數為何；且被告乙○○與藍昌平對於交易價格之說法亦
    非一致，復經公訴檢察官當庭確認起訴之犯罪次數為1 次（
    見原審卷第264 頁），是本案應以被告乙○○所稱最低金額
    5 百元為其交易價格。是被告2 人有共同販賣甲基安非他命
    之犯行，堪予認定；
  (二)共同販賣海洛因予甲○○（即附表丙編號二）部分：
  1.訊據被告丁○○○、乙○○對其於98年8 月26日17時30分許
    ，在高雄市○○○路188 號前，以3500元之代價，販賣海洛
    因1 包予甲○○1 次之事實，被告丁○○○於本院審理時坦
    承不諱（見本院卷第226 、248 頁），被告乙○○於警詢、
    偵查、原審及本院審理時均坦承不諱，而被告丁○○○上開
    自白經核與證人乙○○於本院證稱：「警方於98年8 月26日
    17時50分許，在高雄市○○○路188 號查獲甲○○持有之海
    洛因（毛重0.6 公克），係甲○○打電話給丁○○○，丁○○○將海洛因交給我，並叫我送貨去給甲○○」等情相符（
    見本院卷第225 頁），亦與證人甲○○於警詢及本院證稱：
    「警方在我身上查獲的海洛因（毛重0.6 公克），是跟『志
    仔』（即乙○○）購買的，我撥打何人電話我忘了，我是以
    3500元購買這包毒品」（見警1 卷第84頁、本院卷第221 頁
    ）、及陪同甲○○前往購毒之證人俞敏南證稱：「98年8 月
    26日17時50分，甲○○找我跟她一起去高雄市○○○路188
    號前購買毒品；海洛因是甲○○向『志仔』購買的，是她自
    己要施用的；甲○○都以電話跟對方聯絡，我有聽到甲○○
    說要購買『81』，應該是3500元」（見警1 卷第95頁）等情
    相符，足認被告2 人以上自白，應與事實相符，自得為認定
    犯罪之依據。此外，並有被告丁○○○尚未賣出之海洛因37
    包扣案可佐。是被告2 人共同販賣海洛因之犯行，堪予認定
    。
四、事實一之(四)被告乙○○轉讓海洛因（即附表丁）部分：
    訊據被告乙○○對其於98年5 月或6 月間某日，在高雄市○○街與熱河街口，無償轉讓海洛因予吳靜芳1 次之事實，迭
    於警詢、偵查、原審及本院審理時坦承不諱，核與證人吳靜
    芳於偵查中證稱：「向乙○○拿過海洛因，我跟他說我沒有
    錢，他還是給我，在天津街及熱河街口，他開車來，時間約
    在98 年5、6 月」等情相符（見偵3 卷第11頁），足認被告
    乙○○之自白，應與事實相符，自得為認定犯罪之依據。是
    被告乙○○有如附表丁所示轉讓海洛因之犯行，堪予認定。
五、事實一之(五)被告丙○○販賣及轉讓毒品海洛因部分：
  (一)販賣海洛因予甲○○（即附表戊）部分：
    訊據上訴人即被告丙○○對其於98年7 月中旬，以1 千元之
    代價，在其位於高雄市○○○路141 號住處，販賣海洛因予
    甲○○1 次之事實，迭於警詢、偵查、原審及本院審理時（
    見本院卷第159 、246 頁）均坦承不諱，核與證人甲○○於
    警詢證稱：「我向『宏仔』（即丙○○）買海洛因；價格在
    500 元至3500元之間；我用0000000000撥打丙○○00000000
    00手機買毒品」（見偵1 卷第25-26 頁）、於本院證稱：「
    我有向丙○○購買1000元的海洛因」（見本院卷第219 頁）
    等情相符。此外，並有被告丙○○所持與甲○○交易毒品聯
    絡用之如附表三編號三所示0000000000門號手機等物扣案可
    佐，足認被告丙○○之自白，均應與事實相符，自得為認定
    犯罪之依據。是被告丙○○有如附表戊所示販賣海洛因之犯
    行，堪予認定。
  (二)轉讓海洛因予甲○○（即附表己編號一）部分：
    被告於附表己編號一之時地，無償提供少許海洛因予甲○○
    施用等情，已據被告丙○○於警詢、偵查及本院審理時均坦
    承不諱（見本院卷第248 頁），經核與證人甲○○於本院審
    理時到庭證述情節相符（見本院卷第219 頁）。本院審酌被
    告丙○○有施用海洛因之犯行，除據其供述在卷外，並有其
    持有詳如附表三編號一之海洛因1 包扣案足資佐證，是其自
    白與事實相符。被告丙○○有轉讓海洛因予甲○○之犯行，
    堪予認定。
  (三)轉讓海洛因予吳靜芳（即附表己編號二）部分：
    訊據被告丙○○對其於98年9 月8 日凌晨2 時15分許，在一
    誠飯店705 室內，轉讓海洛因予吳靜芳1 次之事實，迭於警
    詢、偵查、原審及本院審理時均坦承不諱，核與證人吳靜芳
    於警詢證稱：「丙○○於98年9 月8 日凌晨2 時至3 時許，
    在一誠飯店705 室內將毒品海洛因給我注射；沒有算錢」（
    見警1 卷第59-60 頁）等情相符。而被告丙○○於98年9 月
    8 日凌晨2 時15分許，在一誠飯店轉讓海洛因予吳靜芳後，
    於當日16時30分許步出該飯店大廳時，為警在其身上所扣押
    之白色粉末4 包，經送驗結果，其中1 包含有海洛因成分（
    淨重0.10公克），有法務部調查局98年10月6 日調科壹字第
    09820000000 號濫用藥物實驗室鑑定書在卷可考，堪認為海
    洛因無訛，亦足以佐證被告丙○○當時確實持有可供轉讓之
    海洛因毒品，足認被告丙○○以上自白，應與事實相符，自
    得為認定犯罪之依據。是被告丙○○有轉讓海洛因予吳靜芳
    之犯行，堪予認定，應依法論科。
六、論罪科刑：
  (一)按海洛因係毒品危害防制條例第2 條第2 項第1 款所稱之第
    一級毒品，而甲基安非他命則為同條例第2 條第2 項第2 款
    所稱之二級毒品，亦屬藥事法所規定之禁藥（即藥事法第22
    條第1 項第1 款所稱之「經中央衛生主管機關明令公告禁止
    製造、調劑、輸入、輸出、販賣或陳列之毒害藥品」）。而
    明知為禁藥而轉讓者，藥事法第83條亦定有處罰明文。故行
    為人明知為禁藥即「甲基安非他命」而轉讓予他人者，除成
    立毒品危害防制條例第8 條第2 項之「轉讓第二級毒罪」外
    ，亦構成藥事法第83條第1 項之「轉讓禁藥罪」，此係屬同
    一犯罪行為而同時有二種法律可資處罰之「法條（規）競合
    」情形，應依「重法優於輕法」、「後法優於前法」等法理
    ，擇一處斷。而毒品危害防制條例第8 條第2 項轉讓第二級
    毒品罪之法定本刑為「六月以上五年以下有期徒刑，得併科
    新臺幣七十萬元以下罰金」。而93年4 月21日修正後藥事法
    第83條第1 項轉讓禁藥罪之法定本刑為「七年以下有期徒刑
    ，得併科新臺幣五百萬元以下罰金」；且按轉讓毒品達一定
    數量者，加重其刑至二分之一，其標準由行政院定之，毒品
    危害防制條例第8 條第6 項定有明文；行政院據該規定於93
    年1 月7 日發布，並於98年11月20日更名為「轉讓毒品加重
    其刑之數量標準」，該標準第2 條第1 項第1 款、第2 款規
    定，轉讓第一級毒品達淨重5 公克以上，或轉讓第二級毒品
    達淨重10公克以上者，各應加重其刑至二分之一，然因本件
    被告丁○○○、乙○○、丙○○所轉讓之第一級毒品或第二
    級毒品均未扣案，無法測得實際重量，依「罪證有疑，利歸
    被告」之證據法則，尚難認被告丁○○○、乙○○、丙○○
    各次所轉讓之海洛因或甲基安非他命之淨重分別已逾5 公克
    、10公克以上；據此，本件行為人轉讓甲基安非他命之情節
    （亦即其轉讓之數量及對象），並無應依毒品危害防制條例
    第8 條第6 款及第9 條之規定加重其刑至二分之一之情形。
    則修正後藥事法第83條第1 項之罪之法定本刑，顯較毒品危
    害防制條例第8 條第2 項之罪之法定本刑為重，依前述「重
    法優於輕法」之法理，行為人所為轉讓甲基安非他命部分之
    行為，自應優先適用藥事法第83條第1 項之規定處斷（最高
    法院96年度台上字第3582號判決要旨參照）。
  (二)又販賣海洛因、甲基安非他命雖無公定價格，各次買賣價格
    應各有差異，或隨供需雙方資力、關係深淺、需求數量、貨
    源充裕與否、販賣者對於資金需求如何，殷切與否，以及政
    府查緝態度，而為各種不同風險評估並機動性調整，其價格
    標準自非一成不變。況販賣者從各種「價差」或「量差」或
    「純度（如摻入葡萄糖等物）」謀取利潤方式，本有差異，
    然以所圖利益為非法販賣之目的，則屬相同。因此，販賣利
    得除經行為人坦承或其價量明確者外，實難究其原委。但依
    民眾普遍認知海洛因之非法交易，向為政府查禁森嚴且重罰
    不寬貸，衡諸常情，倘非有利可圖，絕無甘冒被重罰高度風
    險之理。從而，舉凡有償交易，除足反證其確另基於某種非
    圖利本意之關係外，通常尚難因無法查悉其買進賣出之差價
    ，而認無營利之意思，或阻卻販賣犯行之追訴。
  (三)新舊法比較：又毒品危害防制條例於98年5 月20日修正公布
    ，同年5 月22日生效，關於販賣第一級毒品、第二級毒品部
    分，同條例第4 條第1 項、第2 項修正後分別提高得併科之
    罰金數額至2 千萬元、1 千萬元，應以被告丁○○○、乙○○、丙○○行為時之規定較為有利，然同條例第17條則於修
    正後，於第2 項增列自白減輕其刑之規定，則以修正後之規
    定較為有利，經整體綜合比較，因其等均有於偵查及審判中
    自白犯罪之情形，是就其等販賣或轉讓第一級毒品、販賣第
    二級毒品犯行部分，自應一體適用修正後之毒品危害防制條
    例規定處斷。
  (四)是核被告丁○○○就附表甲所示販賣海洛因予張繼卿4 次、
    丙○○2 次、王明成1 次，就附表丙編號二所示販賣海洛因
    予甲○○1 次，所為均係犯毒品危害防制條例第4 條第1 項
    之販賣第一級毒品罪；就附表乙編號一至編號三所示轉讓甲
    基安非他命予丙○○、己○○、乙○○各1 次，所為均係犯
    藥事法第83條第1 項之轉讓禁藥罪；就附表乙編號四轉讓海
    洛因予吳靜芳1 次，所為係犯毒品危害防制條例第8 條第1
    項之轉讓第一級毒品罪；就附表丙編號一所示販賣甲基安非
    他命予藍昌平，所為係犯毒品危害防制條例第4 條第2 項之
    販賣第二級毒品罪。被告乙○○就附表甲編號三、四所示販
    賣海洛因予張繼卿共2 次及如附表丙編號二所示販賣海洛因
    予甲○○1 次，所為係犯毒品危害防制條例第4 條第1 項之
    販賣第一級毒品罪；就附表丙編號一所示販賣甲基安非他命
    予藍昌平1 次，所為係犯毒品危害防制條例第4 條第2 項之
    販賣第二級毒品罪；就附表丁所示轉讓海洛因予吳靜芳1次
    ，所為係犯毒品危害防制條例第8 條第1 項之轉讓第一級毒
    品罪。被告丙○○就附表戊所示販賣海洛因予甲○○1 次，
    所為係犯毒品危害防制條例第4 條第1 項之販賣第一級毒品
    罪；就附表己所示轉讓海洛因予甲○○、吳靜芳各1 次，所
    為係犯毒品危害防制條例第8 條第1 項之轉讓第一級毒品罪
    。其等為販賣或轉讓而持有海洛因或甲基安非他命，持有之
    低度行為應為販賣或轉讓之高度行為所吸收，不另論罪。被
    告丁○○○、乙○○就附表甲編號三、四所示販賣海洛因予
    張繼卿部分，就附表丙編號一、二所示販賣甲基安非他命、
    海洛因部分，有犯意聯絡及行為分擔，為共同正犯。又被告
    丁○○○、乙○○、丙○○以上所為各該犯行，均犯意各別
    ，行為互殊，應予分論併罰。再被告丁○○○轉讓禁藥（甲
    基安非他命）部分，因有法規競合情形，而依「重法優於輕
    法」法理，擇一重而適用藥事法第83條第1 項規定論處，已
    如前述，則應整體適用藥事法之規範，而不能割裂分別適用
    有利被告之條文，縱使被告丁○○○於偵查及審判中亦自白
    其轉讓禁藥之犯罪，亦無毒品危害防制條例第17條第2 項規
    定之適用，且亦無後述98年5 月22日修正施行後毒品危害防
    制條例規定之比較問題，併予敘明。惟被告丁○○○於警方
    尚未知悉其另有如附表乙編號一、編號三所示轉讓甲基安非
    他命予丙○○、乙○○之犯行前，向警察供承有該等犯罪，
    符合自首規定，已如前述，均爰依刑法第62條前段規定分別
    減輕其刑。是被告丁○○○、乙○○、丙○○於偵查及審判
    中均自白其等所為販賣或轉讓第一級毒品、販賣第二級毒品
    之犯行，均應依修正後毒品危害防制條例第17條第2 項各減
    輕其刑；另按合於自首要件者，當然包括自白之情形在內，
    於依自首規定減輕其刑後，即不能再依自白之規定，予以遞
    減；又自首及在偵查中自白者，分採強制減輕及任意減輕主
    義，此兩種減輕，在本質上不能同時並用（最高法院76年度
    台上字第8474號、82年度台上字第2191號判決意旨參照），
    據此，因合於自首要件者，本質上當然包括自白情形在內，
    且刑法第62條之自首係採「任意減輕」主義，與前揭毒品危
    害防制條例第17條第2 項之自白所採「強制減輕」主義不同
    ，兩者亦無法併用，是本件被告丁○○○雖另自首其販賣海
    洛因予張繼卿、丙○○（如附表甲編號一至編號六）之犯罪
    ；被告乙○○自首其販賣海洛因予張繼卿（如附表甲編號三
    、編號四）、販賣甲基安非他命予藍昌平（如附表丙編號一
    ）之犯罪，然因被告丁○○○、乙○○各就其自首之以上犯
    罪亦於偵、審中自白而適用毒品危害防制條例第17條第2 項
    之強制減刑規定減輕其刑，自無法再適用自首之規定予以遞
    減其刑，併此敘明。被告丁○○○、乙○○、丙○○各有如
    事實欄一所載前案科刑及執行紀錄，有臺灣高等法院被告前
    案紀錄表可按，其等於有期徒刑執行完畢後5 年以內，故意
    再犯本件有期徒刑以上之罪，均為累犯，其所犯販賣第一級
    及第二級毒品部分，除罰金刑及有期徒刑部分應依刑法第47
    條第1 項規定加重其刑外，法定刑死刑、無期徒刑部分依法
    不得加重。其加重其刑部分，並與前揭減輕事由，依法先加
    後減之。至按刑法第59條之酌量減輕其刑，必於犯罪之情狀
    ，在客觀上足以引起一般同情，認為即予宣告法定低度刑期
    ，猶嫌過重者，始有其適用（最高法院45年度臺上字第1165
    號、51年度臺上字第899 號判例意旨參照），是適用本條之
    前提要件係被告犯罪情狀於客觀上有顯可憫恕之情形，若無
    此前提要件，則不能僅因宣告法定低度刑期仍嫌過重，即適
    用上開規定予以減刑。查被告丁○○○、乙○○、丙○○所
    犯販賣第一、二級毒品罪部分，其犯罪之情狀，在客觀上尚
    無可憫之處，亦不足以引起一般同情，辯護人請求本院對被
    告3 人依刑法第59條酌減其刑一節，尚有未合。
  (五)上訴駁回部分（被告丁○○○、乙○○、丙○○轉讓部分）
    原判決就被告丁○○○於附表乙、乙○○於附表丁、丙○○
    於附表己編號二轉讓海洛因或甲基安非他命犯行部分，適用
    毒品危害防制條例第8 條第1 項、第17條第2 項，藥事法第
    83條第1 項，刑法2 條第1 項前段、第11條、第47條第1項
    、第62條前段規定，並審酌被告丁○○○、乙○○、丙○○
    均前因施用毒品遭觀察勒戒、強制戒治或判處徒刑，當深知
    毒品危害人體健康甚鉅，不僅造成他人身體之自我傷害，對
    於他人及社會均具相當程度之不良影響，足使社會因施用海
    洛因、甲基安非他命人口增加，而減損勞動生產力，提高社
    會成本，對於社會危害亦鉅，竟轉讓海洛因或甲基安非他命
    予他人，殘害國民身心健康，助長社會濫用毒品風氣，所為
    實應嚴懲，並念及被告丁○○○、乙○○、丙○○犯後均坦
    認犯行，尚具悔意等一切情狀，分別量處如附表乙、附表丁
    、附表己編號二所示之刑。經核原判決此部分認事用法，尚
    無不合，量刑亦稱妥適，被告3 人上訴意旨指摘原判決此部
    分量刑過重，為無理由，應予駁回。
  (六)原審據以論處被告3 人罪刑，固非無見；惟查：(1)原判決關
    於被告丁○○○、乙○○販賣甲基安非他命予藍昌平（即附
    表丙編號一）部分未認定共犯，而為被告丁○○○無罪判決
    ，尚有未合。(2)原判決關於丁○○○、乙○○販賣海洛因予
    甲○○（即附表丙編號二）部分未認定共犯，而為被告丁○○○無罪判決，且該次販賣所得價金係3500元，原判決認定
    係500 元，均有未洽。(3)被告丙○○轉讓海洛因予甲○○（
    即附表己編號一，即起訴書附表編號14）部分，原判決認定
    證據不足，亦有違誤。(4)按死刑及無期徒刑均不得加重，刑
    法第64條第1 項、第65條第1 項分別定有明文。本件被告丁○○○、乙○○、丙○○3 人均為累犯，所犯販賣第一級毒
    品海洛因部分，其法定刑為「處死刑或無期徒刑；處無期徒
    刑者，得併科新台幣二千萬元以下罰金。」，所犯販賣第二
    級毒品甲基安非他命部分，其法定刑為「處無期徒刑或七年
    以上有期徒刑，得併科新台幣一千萬元以下罰金。」，原審
    論以累犯並加重其刑，然未敘明死刑、無期徒刑部分，不得
    加重意旨，尚有未合。被告丁○○○、乙○○、丙○○3 人
    上訴意旨均以原判決量刑過重，未依刑法第59條規定酌減其
    刑，指摘原判決不當，為無理由，檢察官上訴意旨認原判決
    對上開(1)(2)(3)部分，應改判丁○○○、丙○○有罪，為有理
    由，且原判決亦有上開可議之處，自應由本院將原判決關於
    販賣毒品部分及丙○○轉讓毒品予甲○○之部分均撤銷改判
    。
  (七)爰審酌被告丁○○○、乙○○、丙○○均前因施用毒品遭觀
    察勒戒、強制戒治或判處徒刑，當深知毒品危害人體健康甚
    鉅，不僅造成他人身體之自我傷害，對於他人及社會均具相
    當程度之不良影響，足使社會因施用海洛因、甲基安非他命
    人口增加，而減損勞動生產力，提高社會成本，對於社會危
    害亦鉅，竟圖一己私利而販賣海洛因或甲基安非他命牟利，
    並轉讓海洛因予他人，殘害國民身心健康，助長社會濫用毒
    品風氣，所為實應嚴懲，惟念及被告丁○○○、乙○○、丙○○犯後均坦認犯行，尚具悔意，及其等之販賣總量、獲利
    均尚非甚鉅等一切情狀，分別量處如主文所示之刑，並與被
    告3 人前開駁回上訴部分所處有期徒刑，分別定如主文所示
    之應執行刑。
  (八)沒收部分：
  1.自被告丁○○○處扣押如附表一編號一所示之粉末37包，經
    送法務部調查局鑑定結果，均含有海洛因成分（合計淨重13
    .71 公克；均含包裝袋，因殘留難以析離），且據被告丁○○○自承該等海洛因係要販賣使用，均已如前述，堪認該等
    海洛因係被告丁○○○末次即98年8 月27日販賣海洛因予王
    明成後剩留之毒品，應於該次罪刑項下諭知沒收銷燬之。送
    驗耗損之部分，因已滅失，爰不另予宣告沒收銷燬。又如附
    表一編號二（被告丁○○○持有）及如附表二編號一（被告
    乙○○持有）所示晶體固經鑑定含有甲基安非他命成分；如
    附表三編號一（被告丙○○持有）所示之粉末，經送鑑定結
    果，含有海洛因成分，固如前述，然參以被告丁○○○自承
    有施用甲基安非他命習慣，最後1 次係其本案為警查獲當日
    中午施用（見警1 卷第11頁）、被告乙○○供承扣案毒品係
    自己要施用（見警1 卷第17頁）及被告丙○○供承自承有施
    用海洛因習慣，最後1 次係本案其為警查獲不久前施用（見
    警1 卷第36頁），堪認該等扣案之甲基安非他命、海洛因分
    別係被告丁○○○、乙○○、丙○○施用所剩，而無證據證
    明與其等之本案犯行有關，爰不併予諭知沒收銷燬。
  2.又被告丁○○○如附表甲（除編號三、四外）所示各次販賣
    海洛因所得之金錢（不含尚未向王明成收之尾款1 千5 百元
    ）、被告丙○○如附表戊所示販賣海洛因所得之金錢，因分
    別係被告丁○○○、丙○○犯罪所得之財物，各應依毒品危
    害防制條例第19條第1 項之規定，宣告沒收之，如全部或一
    部不能沒收時，各以所屬被告之財產抵償之；被告丁○○○
    、乙○○如附表甲編號三、四所示、如附表丙編號一、二所
    示，係其2 人共同販賣海洛因及甲基安非他命所得之金錢，
    因係被告丁○○○、乙○○犯罪所得之財物，各應依毒品危
    害防制條例第19條第1 項之規定，宣告連帶沒收之，如全部
    或一部不能沒收時，以其等財產連帶抵償之。
  3.扣案如附表二編號二、如附表三編號三所示之手機各1 支（
    各含其內插用之SIM 卡1 張），分別為被告乙○○、丙○○
    有，業據其等於警詢時分別供陳在卷（見警1 卷第17、29頁
    ），且該等手機分別係供被告丁○○○、乙○○、丙○○為
    本件犯罪所用（詳如附表二編號二、如附表三編號三所載）
    ，已如前述，爰均依毒品危害防制條例第19條第1 項之規定
    及共犯責任共同原則，分別於被告丁○○○、乙○○、丙○○相關宣告罪項下諭知沒收。
  4.其餘扣案物品，或經鑑定無毒品成分，或為被告丁○○○、
    丙○○自己施用毒品所用之物，或無證據證明與本件被告丁○○○、乙○○、丙○○犯罪相關，爰皆不予以諭知沒收，
    併此敘明。
參、無罪部分（上訴駁回部分）：
一、公訴意旨另以：
  (一)98年8 月27日中午12時許，王明成撥打0000000000號乙○○
    之電話購買海洛因，由丁○○○接聽後，囑戊○○○持海洛
    因一包重8 分之1 錢，前往高雄市○○○路誠泰藥局前，進
    入王明成駕駛之車內，交付給王明成，並收款2000元。王明
    成立即駛赴自立路轉角在車上施打，因感純度不夠，再打00
    00000000號電話給丁○○○要求更換，丁○○○乃再囑己○○持海洛因2 包，前往誠泰藥局前，上車交付給王明成。經
    警於同日下午1 時30分在六合二路37號前逮獲王明成，並扣
    得其持有之注射針筒一枝及甫購得之海洛因2 包，毛重各0.
    6 及0.28公克。因認被告戊○○○、己○○，涉有違反毒品
    危害防制條例第4 條第1 項之販賣第一級毒品罪嫌。
  (二)被告丙○○於98年7 月、8 月間某日，另以3 千5 百元之代
    價在高雄市販賣海洛因予甲○○1 次（即起訴書附表編號13
    ），因認被告丙○○涉有違反毒品危害防制條例第4 條第1
    項之販賣第一級毒品罪嫌。
  (三)被告丁○○○於98年5 至9 月間，無償轉讓海洛因予大寮友
    人阿明及仁武友人阿仁各1 次，2 次均由丙○○幫忙持送，
    因認被丁○○○、丙○○涉有違反毒品危害防制條例第8 條
    第1 項之轉讓第一級毒品罪嫌（起訴書附表編號11）。
二、按犯罪事實應依證據認定之，無證據不得認定犯罪事實；又
    不能證明被告犯罪者，應諭知無罪之判決，刑事訴訟法第15
    4 條第2 項、第301 條第1 項分別定有明文。又認定犯罪事
    實所憑之證據，雖不以直接證據為限，間接證據亦包括在內
    ；然而無論係直接或間接證據，其為訴訟上之證明，須於通
    常一般之人均不致有所懷疑，而得確信其為真實之程度者，
    始得據為有罪之認定，倘其證明尚未達到此一程度，而有合
    理性之懷疑存在時，即難為有罪之認定，最高法院著有76年
    度台上字第4986號判例可資參照。再按刑事訴訟法第161 條
    已於民國91年2 月8 日修正公佈，其第1 項規定：檢察官就
    被告犯罪事實，應負舉證責任，並指出證明之方法。因此，
    檢察官對於起訴之犯罪事實，應負提出證據及說服之實質舉
    證責任。倘其所提出之證據，不足為被告有罪之積極證明，
    或其指出證明之方法，無從說服法院以形成被告有罪之心證
    ，基於無罪推定之原則，自應為被告無罪判決之諭知，最高
    法院亦著有92年台上字第128 號刑事判例可資參照。
三、上開一之(一)部分：
  (一)公訴人認被告戊○○○、己○○，涉有違反毒品危害防制條
    例第4 條第1 項之販賣第一級毒品罪嫌無非係以被告丁○○○之自白、被告戊○○○、己○○之供述、證人王明成之證
    言，為其主要依據。
  (二)訊之被告戊○○○、己○○固均坦承有受託送東西予王明成
    之事實，惟均堅決否認有共同販賣海洛因之犯行，皆辯稱：
    所送物品係用衛生紙包著，不知所送物品為海洛因等語。
  (三)經查：
  1.證人王明成於警詢及偵查證稱：【我於98年8 月27日12點至
    13點間，以我手機0000000000撥打0000000000，向綽號『志
    仔』（即乙○○）購買8 分之1 錢的海洛因，但由綽號『安
    哥』（即丁○○○）的男子接聽，我們約在高雄市新興區○○○路、自立路口「誠泰藥局」交易，結果係由不曾見過面
    的男子（即戊○○○）上我的小貨車，我將2 千元交給那名
    男子，我隨即將小貨車停在新興區○○路與南台橫路口，在
    車內將海洛因放入針筒後，注射入右手臂血管，覺得純度不
    夠，在13時左右打電話向『安哥』表示要換貨；第二次是綽
    號『太空』（即己○○）拿給我1 包海洛因（毛重0.6 公克
    ），我原來那包海洛因就交給『太空』（即己○○）拿回去
    。我拿了後，直接將小貨車開到新興區○○○路『九鈴遊藝
    場』停車，就被警方人員盤查】等情（見警1 卷第77頁、偵
    2 卷第29-30 、34-35 頁），經核與證人丁○○○於本院證
    述：「王明成打電話要向乙○○買毒品，因乙○○不在我幫
    他接電話，因我在忙，所以叫我弟弟幫忙送東西過去，即送
    去我弟弟樓下旁轉彎處『誠泰藥局』前交給王明成，後來王
    明成又打電話來說剛剛交付那包注射後不行，我弟弟趕著上
    班，我才叫己○○送一包海洛因過去」等情（見本院卷第22
    7 頁以下），被告己○○於警詢、偵查供稱：當時我拿一包
    給王明成，王明成也拿一包用衛生紙包裝的東西要我拿給丁○○○等情相符（見警1 卷第51頁、偵2 卷第8 頁）。又王
    明成為警扣押之2 包不明粉末，經送高雄市立凱旋醫院檢驗
    結果，其中較重之1 包（即標示毛重0.6 公克者），含有海
    洛因成分，另1 包則未檢出海洛因或其他毒品成分，有該醫
    院98年9 月28日高市凱醫驗字第11262 號濫用藥物成品檢驗
    鑑定書可據（見偵4 卷第16頁）。是被告戊○○○當日確有
    幫丁○○○轉交一包純度不佳的海洛因，被告己○○確有幫
    丁○○○轉交1 包海洛因予王明成，均堪認定。至證人丁○○○雖陳稱：王明成為警扣押的1 包非海洛因粉末，係伊請
    戊○○○轉交之葡萄糖，惟其所述與王明成及己○○上開證
    述不符，尚難採信。
  2.茲有疑義者為被告戊○○○、己○○幫忙交付物品予王明成
    時，是否知悉所交付物品係海洛因，有無與被告丁○○○共
    同基於販賣海洛因之犯意聯絡？查本件係王明成撥打乙○○
    手機欲向其購買海洛因，惟因乙○○不在，始由被告丁○○○接聽電話，後由被告丁○○○與王明成進行毒品交易，已
    為證人王明成及丁○○○證述如上，而證人丁○○○證稱：
    「高雄市○○○路7 號是我弟弟戊○○○所承租，因那時我
    沒有地方住，我剛過去找戊○○○並向他借地方住。過二天
    房子租好再搬走。當時我在忙，所以我請我弟弟幫忙送一個
    東西過去誠泰藥局，我未告訴他是什麼東西，他不知道我在
    販賣毒品」等情（見本院卷第227-229 頁），經核與被告戊○○○所辯丁○○○只請其幫忙轉交物品，未告知該包東西
    為屬毒品相符。參以，被告戊○○○並無任何施用毒品或販
    售毒品之前科紀錄，客觀上難認其對海洛因毒品有相當之認
    識，是於別無積極證據之下，尚難以其幫忙兄長丁○○○轉
    交物品予他人，即遽認其有販毒之犯意聯絡。
  3.又丁○○○當日係到被告戊○○○之租屋處為乙○○接聽電
    話後，得知王明成欲購買海洛因，乃臨時起意與王明成交易
    ，前已述明，而證人王明成證稱：「我電話中說要買81，就
    是要買8 分之1 錢的意思，不用講價錢」等情（見偵2 卷第
    34-3 5頁），可知其等毒品交易對話乃極盡簡略之能事以避
    人耳目，是被告己○○於此情況下能否得悉其毒品交易之事
    ，顯非無疑。再者，依證人丁○○○證稱：「王明成於電話
    中提及要我向買毒品時，我在房間，己○○在客廳，己○○
    並未於我講電話時在場。我講完電話後才叫己○○拿出去」
    等語（見本院卷第228 頁），亦難認被告己○○與被告丁○○○有販賣海洛因之犯意聯絡。
  4.衡以本件被告戊○○○、己○○所送交予王明成之海洛因均
    係以衛生紙包覆乙情，迭據證人丁○○○及王明成證述在卷
    ，被告戊○○○、己○○2 人能否逕予判斷得知包覆其內之
    物品係屬海洛因，殊有疑問。縱令其2 人對衛生紙所包覆之
    物品有所察看，然據證人王明成證稱：「我無法以肉眼判定
    該粉末狀物品是否為海洛因」（見原審卷第254 頁），而被
    告戊○○○並未有施用毒品前科紀錄，前已述明，被告己○○自承查獲當時僅有施用甲基安非他命（見警卷第51頁），
    可知即使為海洛因之慣行施用者王明成，尚無法單從毒品外
    觀判斷是否為海洛因，自難認被告戊○○○及己○○可從該
    物品外觀即能判斷所交付物品係海洛因。再佐以被告丁○○○所證：「戊○○○、己○○是因為我在忙，才會麻煩他們
    幫我送去七賢路誠泰藥局給王明成，他們2 人不是我販賣毒
    品集團成員」等語（警卷第6 頁、第9 頁），並參酌本案查
    獲丁○○○販毒共犯確為乙○○等情，被告許泰國、己○○
    上開所辯，亦非無據。此外，本件並無任何證據足資證明被
    告戊○○○、己○○與丁○○○有販賣海洛因之犯意聯絡，
    自不能以其等有上述持送行為即遽認其等為共犯。
  5.綜上所述，公訴人所提之證據，尚不能使本院之心證達到確
    信其為真實之程度，就被告戊○○○、己○○共同販賣海洛
    因予王明成之犯行，仍有合理懷疑之存在，其犯罪自屬不能
    證明。
四、上開一之(二)部分
  (一)公訴人認被告丙○○涉有違反毒品危害防制條例第4 條第1
    項販賣第一級毒品罪嫌，無非係以被告丙○○之自白、證人
    甲○○之證言，為其主要依據。
  (二)訊之被告丙○○堅決否認上述販賣海洛因之犯行，辯稱：該
    次係甲○○拿3500元託伊買海洛因，伊把錢拿去向丁○○○
    購買海洛因後交予甲○○等語。
  (三)經查：
  1.被告丙○○就被訴另以3500元之代價販賣毒品予甲○○乙節
    ，迭於偵查中供稱：「8 月某日下午6 點多，在中正路及正
    言路的炸雞店，我向甲○○拿3500元，是拿去向安哥買海洛
    因後再拿給她」（見偵2 卷第38頁）、於原審98年9 月10日
    羈押訊問時供稱：「有1 次甲○○拿3500元給我去幫她買海
    洛因，我幫她買3500元海洛因，重量為8 分之1 錢，後來我
    再轉交給她，約在正言路與中正路附近1 個賣炸雞的店，時
    間在8 月那時候」（見98年度聲羈字第761 號卷第5 頁），
    乃至原審及本院審理時均為相同一致之供述，足見被告丙○○係供承有為甲○○購買3 千5 百元海洛因之事實，顯非自
    白其有販賣3500元海洛因予甲○○，故檢察官指被告丙○○
    自白有於98年8 月間某日，以3500元之代價販賣海洛因予甲○○，已有違誤。
  2.證人甲○○於本院到庭證稱：「在高雄市○○路購買海洛因
    那次是我找不到人買，才託丙○○幫我買，我拿3500元給他
    ，叫他跟我一起去。到達時，他叫我在車上等，是他下車幫
    我買回來，我不知道他向誰購買」等語（見本院卷第219-22
    0 頁），經核與被告丁○○○供稱：「是丙○○帶甲○○來
    向我買3500元之海洛因，是我交貨的」等情相符（見本院卷
    第248 頁）。是被告丙○○所辯本件非伊販賣海洛因，係伊
    帶甲○○去向丁○○○購買海洛因，顯非無據。
  3.又被告丙○○始終坦承法定最輕本刑為無期徒刑之販賣1 千
    元海洛因予甲○○之重罪，則其堅決否認另有販賣3500元海
    洛因予甲○○之事，應非信口為辯，否則苟欲卸責，衡情大
    可一概撇清，亦無須承認確有該筆交易3500元海洛因之事。
    再衡諸被告丙○○於警詢及偵查中一致供承：「因我之前與
    甲○○都以兄妹相稱，所以甲○○沒有錢時，我也會請她吸
    食」（見警1 卷第38頁；偵2 卷第75頁），可知被告丙○○
    與甲○○間尚有情誼，而非單純毒品交易之關係，故被告丙○○所辯為甲○○代購毒品乙節，應堪採信。
  4.至證人甲○○雖證稱曾向丙○○購買海洛因乙情，然據其於
    警詢指證：「我向綽號『宏仔』（即丙○○）購買過海洛因
    約4 、5 次；我與丁○○○、乙○○、丙○○等3 人前後購
    買毒品約10次左右」（見警卷第84-85 頁）、於偵查中證稱
    ：「我向丙○○買5 次，向乙○○也買4 、5 次，都是買海
    洛因。每次最少500 元，最多3 千5 百元」（見偵2 卷第25
    -26 頁），僅空泛指證其購毒之大概次數及購買之金額範圍
    ，對於交易時間、地點或數量全無敘及，自無從遽為不利被
    告丙○○之認定。
  5.綜上所述，公訴人所提之證據，尚不能使本院之心證達到確
    信其為真實之程度，就被告丙○○販賣海洛因予甲○○之犯
    行，仍有合理懷疑之存在，其犯罪自屬不能證明。
五、上開一之(三)部分：
  (一)公訴人認被丁○○○、丙○○涉有違反毒品危害防制條例第
    8 條第1 項之轉讓第一級毒品罪嫌，無非係以被告丁○○○
    及丙○○之自白，為其主要依據。
  (二)經查：
  1.被告或共犯之自白，不得作為有罪判決之唯一證據，仍應調
    查其他必要之證據，以察其是否與事實相符。且共犯之自白
    ，縱所述內容一致，仍為自白，究非屬自白以外之其他必要
    證據，尚不足以謂共犯之自白相互間得作為證明其所自白犯
    罪事實之補強證據。
  2.查關於丁○○○轉讓海洛因予其大寮友人阿明及仁武友人阿
    仁乙節，固據被告丁○○○供稱：「丙○○幫我送2 次，1
    次去大寮，因量少幾百元又純粹是朋友，所沒有收錢，1 次
    去仁武給阿仁，也是量少沒有收錢，讓他解癮，丙○○要過
    去請他順便跑腿」（見偵2 卷第75頁）、被告丙○○供稱：
    「我幫安哥送的毒品，有大寮的阿明1 次；仁武的阿仁1次
    ，數量也是81，我都沒有收錢」（見偵2 卷第39頁），惟此
    部分除共犯2 人之自白外，別無其他佐證可資補強證明，依
    上開說明，自不得僅以被告丁○○○、丙○○之自白為其等
    有罪判決之證據。另被告丁○○○為警查獲時雖有海洛因37
    包扣案在卷，惟此僅能證明被告丁○○○有非法持有第一級
    毒品之事實，尚難做為上開轉讓海洛因之補強證據。
  3.綜上所述，公訴人所提之證據，尚不能使本院之心證達到確
    信其為真實之程度，就被告2 人2 次轉讓海洛因予阿明及阿
    仁之犯行，仍有合理懷疑之存在，其犯罪既不能證明。
六、原審因而以不能證明被告戊○○○、己○○有共同販賣第一
    級毒品海洛因予王明成犯行，被告丙○○不能證明有上開販
    賣海洛因予甲○○犯行，被丁○○○、丙○○涉有轉讓第一
    級毒品予阿明及阿仁，而各為其無罪之諭知，核無違誤；檢
    察官上訴意旨，仍執前詞，指摘原判決不當，為無理由，應
    予駁回。
據上論結，應依刑事訴訟法第368 條、第369 條第1 項前段、第
364 條、第299 條第1 項前段，毒品危害防制條例第4 條第1 項
、第2 項、第8 條第1 項、第17條第2 項、第18條第1 項前段、
第19條第1 項前段，刑法2 條第1 項前段、第11條、第28條、第
47條第1 項、第62條前段、第51條第5 款，判決如主文。
本案經檢察官許月雲到庭執行職務。
中    華    民    國    99    年    7     月    6     日
                  刑事第一庭    審判長法  官  周賢銳
                                      法  官  徐美麗
                                      法  官  施柏宏
以上正本證明與原本無異。
如不服本判決應於收受本判決後10日內向本院提出上訴書狀，其
未敘述上訴理由者，並得於提起上訴後10日內向本院補提理由書
狀（均須按他造當事人之人數附繕本）「切勿逕送上級法院」。
中    華    民    國    99    年    7     月    6     日
                                      書記官  魏文常
┌────────────────────────────────────────────────────────────────────┐
│附表甲（丁○○○單獨或與乙○○共同販賣海洛因部分）                                                                                      │
├──┬────┬──────┬─────┬───┬──────────┬──────┬──────┬─────────────┬────┤
│編號│行為人  │販賣時間    │ 販賣地點 │買受人│交易方式            │被告有無於偵│所犯法條    │       主    文           │原起訴書│
│    │        │            │          │      │                    │查及審判中均│            │                          │附表編號│
│    │        │            │          │      │                    │自白犯罪    │            │                          │        │
├──┼────┼──────┼─────┼───┼──────────┼──────┼──────┼─────────────┼────┤
│ 一 │丁○○○│98年6 月間至│高雄縣大寮│張繼卿│丁○○○於左列時、地│有          │毒品危害防制│丁○○○販賣第一級毒品，累│  １    │
│    │        │丁○○○知悉│鄉○○路28│     │，以3 千元之代價，販│            │條例第4 條第│犯，處有期徒刑拾伍年陸月。│        │
│    │        │張繼卿警員身│之46號10樓│      │賣重量不詳之海洛因予│            │1 項        │未扣案販毒所得新臺幣參仟元│        │
│    │        │分前（8 月初│張繼卿住處│      │警員張繼卿施用。    │            │            │，沒收之，如全部或一部不能│        │
│    │        │)之間某日   │附近      │      │                    │            │            │沒收時，以其財產抵償之。  │        │
├──┼────┼──────┼─────┼───┼──────────┼──────┼──────┼─────────────┼────┤
│ 二 │丁○○○│丁○○○知悉│高雄縣大寮│張繼卿│丁○○○於左列時、地│有          │毒品危害防制│丁○○○販賣第一級毒品，累│  １    │
│    │        │張繼卿警員身│鄉○○路28│      │，以3 千元之代價，販│            │條例第4 條第│犯，處有期徒刑拾伍年陸月。│        │
│    │        │分後（8 月初│之46號10樓│      │賣重量不詳之海洛因予│            │1 項        │未扣案販毒所得新臺幣參仟元│        │
│    │        │）至98年8 月│張繼卿住處│      │警員張繼卿施用。    │            │            │，沒收之，如全部或一部不能│        │
│    │        │27日間某日  │附近      │      │                    │            │            │沒收時，以其財產抵償之。  │        │
├──┼────┼──────┼─────┼───┼──────────┼──────┼──────┼─────────────┼────┤
│ 三 │丁○○○│98年6 月間至│高雄縣大寮│張繼卿│由張繼卿撥打乙○○持│丁○○○、李│毒品危害防制│丁○○○、乙○○共同販賣第│  ２    │
│    │乙○○  │乙○○知悉張│鄉○○路28│      │用之0000000000號手機│鈞閎均有    │條例第4 條第│一級毒品，均累犯，各處有期│        │
│    │        │繼卿警員身分│之46號10樓│      │，談妥以3 千元之代價│            │1 項        │徒刑拾伍年陸月。扣案如附表│        │
│    │        │前8 月初之間│張繼卿住處│      │向丁○○○購買海洛因│            │            │二編號二所示手機壹支（含SI│        │
│    │        │某日        │附近或高雄│      │後，由乙○○出面持送│            │            │M 卡壹張）沒收；未扣案販毒│        │
│    │        │            │市某地    │      │重量不詳之海洛因至左│            │            │所得新臺幣參仟元，連帶沒收│        │
│    │        │            │          │      │列地點交予張繼卿施用│            │            │之，如全部或一部不能沒收時│        │
│    │        │            │          │      │。                  │            │            │，以其等財產連帶抵償之。  │        │
├──┼────┼──────┼─────┼───┼──────────┼──────┼──────┼─────────────┼────┤
│ 四 │丁○○○│乙○○知悉張│高雄縣大寮│張繼卿│由張繼卿撥打乙○○持│丁○○○、李│毒品危害防制│丁○○○、乙○○共同販賣第│  ２    │
│    │乙○○  │繼卿警員身分│鄉○○路28│      │用之0000000000號手機│鈞閎均有    │條例第4 條第│一級毒品，均累犯，各處有期│        │
│    │        │後至98年8 月│之46號10樓│      │，談妥以3 千元之代價│            │1 項        │徒刑拾伍年陸月。扣案如附表│        │
│    │        │27日間某日  │張繼卿住處│      │向丁○○○購買海洛因│            │            │二編號二所示手機壹支（含SI│        │
│    │        │            │附近或高雄│      │後，由乙○○出面持送│            │            │M 卡壹張）沒收；未扣案販毒│        │
│    │        │            │市某地    │      │重量不詳之海洛因至左│            │            │所得新臺幣參仟元，連帶沒收│        │
│    │        │            │          │      │列地點交予張繼卿施用│            │            │之，如全部或一部不能沒收時│        │
│    │        │            │          │      │。                  │            │            │，以其等財產連帶抵償之。  │        │
├──┼────┼──────┼─────┼───┼──────────┼──────┼──────┼─────────────┼────┤
│ 五 │丁○○○│98年5 月至同│高雄市中正│丙○○│丁○○○於左列時、地│有          │毒品危害防制│丁○○○販賣第一級毒品，累│  ３    │
│    │        │年8 月27日間│一路188 號│     │，以3 千元之代價，販│            │條例第4 條第│犯，處有期徒刑拾伍年陸月。│        │
│    │        │某日        │4 樓之1   │      │賣重量不詳之海洛因予│            │1 項        │未扣案販毒所得新臺幣參仟元│        │
│    │        │            │          │      │丙○○。            │            │            │，沒收之，如全部或一部不能│        │
│    │        │            │          │      │                    │            │            │沒收時，以其財產抵償之。  │        │
├──┼────┼──────┼─────┼───┼──────────┼──────┼──────┼─────────────┼────┤
│ 六 │丁○○○│98年5 月至同│高雄市中正│丙○○│丁○○○於左列時、地│有          │毒品危害防制│丁○○○販賣第一級毒品，累│  ３    │
│    │        │年8 月27日間│一路188 號│     │，以3 千元之代價，販│            │條例第4 條第│犯，處有期徒刑拾伍年陸月。│        │
│    │        │某日（與編號│4 樓之1   │      │賣重量不詳之海洛因予│            │1 項        │未扣案販毒所得新臺幣參仟元│        │
│    │        │五為不同日）│          │      │丙○○。            │            │            │，沒收之，如全部或一部不能│        │
│    │        │            │          │      │                    │            │            │沒收時，以其財產抵償之。  │        │
├──┼────┼──────┼─────┼───┼──────────┼──────┼──────┼─────────────┼────┤
│ 七 │丁○○○│98年8 月27日│高雄市七賢│王明成│由王明成撥打乙○○持│有          │毒品危害防制│丁○○○販賣第一級毒品，累│  ６    │
│    │        │12時許      │二路「誠泰│      │用之0000000000號手機│            │條例第4 條第│犯，處有期徒刑拾伍年陸月。│        │
│    │        │            │藥局」前  │      │，由丁○○○接聽後，│            │1 項        │扣案如附表一編號一所示之海│        │
│    │        │            │          │      │約定由王明成以3 千5 │            │            │洛因三十七包（均含包裝袋）│        │
│    │        │            │          │      │百元之代價向丁○○○│            │            │均沒收銷燬之；未扣案販毒所│        │
│    │        │            │          │      │購買海洛因，隨後由洪│            │            │得新臺幣貳仟元，沒收之，如│        │
│    │        │            │          │      │許東波指示不知情洪許│            │            │全部或一部不能沒收時，以其│        │
│    │        │            │          │      │泰國出面持送以衛生紙│            │            │財產抵償之。              │        │
│    │        │            │          │      │包裹之不明物品至左列│            │            │                          │        │
│    │        │            │          │      │地點交予駕駛YQ-3446 │            │            │                          │        │
│    │        │            │          │      │號自用小貨車之王明成│            │            │                          │        │
│    │        │            │          │      │，王明成亦先交付2 千│            │            │                          │        │
│    │        │            │          │      │元予戊○○○，並陳稱│            │            │                          │        │
│    │        │            │          │      │餘款暫且賒欠；嗣王明│            │            │                          │        │
│    │        │            │          │      │成取用戊○○○送交之│            │            │                          │        │
│    │        │            │          │      │物後，發現非海洛因，│            │            │                          │        │
│    │        │            │          │      │復於同日13時許以電話│            │            │                          │        │
│    │        │            │          │      │聯絡丁○○○後，洪許│            │            │                          │        │
│    │        │            │          │      │東波再遣不知情己○○│            │            │                          │        │
│    │        │            │          │      │持送海洛因至同上地點│            │            │                          │        │
│    │        │            │          │      │交予王明成，後王明成│            │            │                          │        │
│    │        │            │          │      │於同日13時30分許為警│            │            │                          │        │
│    │        │            │          │      │查獲，並當場扣押上開│            │            │                          │        │
│    │        │            │          │      │不明物品及海洛因各1 │            │            │                          │        │
│    │        │            │          │      │包。                │            │            │                          │        │
└──┴────┴──────┴─────┴───┴──────────┴──────┴──────┴─────────────┴────┘
┌─────────────────────────────────────────────────────────────┐
│附表乙（丁○○○轉讓海洛因或甲基安非他命部分）                                                                            │
├──┬────┬────┬────────────┬────┬──────┬──────┬───────────┬────┤
│編號│行為人  │受讓人  │行為方式                │有無自首│被告有無於偵│所犯法條    │       主    文       │原起訴書│
│    │        │        │                        │        │查及審判中均│            │                      │附表編號│
│    │        │        │                        │        │自白犯罪    │            │                      │        │
├──┼────┼────┼────────────┼────┼──────┼──────┼───────────┼────┤
│ 一 │丁○○○│丙○○  │丁○○○於98年5 月至8 月│有      │有（但無法適│藥事法第83條│丁○○○犯藥事法第八十│   ７   │
│    │        │        │27日間某日，在不詳地點，│        │用毒品危害防│第1項       │三條第一項轉讓禁藥罪，│        │
│    │        │        │無償轉讓數量不詳但純質淨│        │制條例第17條│            │累犯，處有期徒刑伍月。│        │
│    │        │        │重未超過10公克以上之甲基│        │第2 項予以減│            │                      │        │
│    │        │        │安非他命予丙○○1 次    │        │刑）        │            │                      │        │
├──┼────┼────┼────────────┼────┼──────┼──────┼───────────┼────┤
│ 二 │丁○○○│己○○  │丁○○○於98年8 月1 日至│無      │有（但無法適│藥事法第83條│丁○○○犯藥事法第八十│   ８   │
│    │        │        │同年月27日間某日，在不詳│        │用毒品危害防│第1項       │三條第一項轉讓禁藥罪，│        │
│    │        │        │地點，無償轉讓數量不詳但│        │制條例第17條│            │累犯，處有期徒刑柒月。│        │
│    │        │        │純質淨重未超過10公克以上│        │第2 項予以減│            │                      │        │
│    │        │        │之甲基安非他命予己○○1 │        │刑）        │            │                      │        │
│    │        │        │次                      │        │            │            │                      │        │
├──┼────┼────┼────────────┼────┼──────┼──────┼───────────┼────┤
│ 三 │丁○○○│乙○○  │丁○○○於98年1 月至同年│有      │有（但無法適│藥事法第83條│丁○○○犯藥事法第八十│   ９   │
│    │        │        │8 月27日間某日，在不詳地│        │用毒品危害防│第1項       │三條第一項轉讓禁藥罪，│        │
│    │        │        │點，無償轉讓數量不詳但純│        │制條例第17條│            │累犯，處有期徒刑伍月。│        │
│    │        │        │質淨重未超過10公克以上之│        │第2 項予以減│            │                      │        │
│    │        │        │甲基安非他命予乙○○1 次│        │刑）        │            │                      │        │
├──┼────┼────┼────────────┼────┼──────┼──────┼───────────┼────┤
│ 四 │丁○○○│吳靜芳  │丁○○○於98年3 月或4 月│無      │有          │毒品危害防制│丁○○○轉讓第一級毒品│   １０   │
│    │        │        │間某日，在高雄市「歐閣」│        │            │條例第8 條第│，累犯，處有期徒刑捌月│        │
│    │        │        │或「御宿」汽車旅館，無償│        │            │1 項        │。                    │        │
│    │        │        │轉讓數量不詳但純質淨重未│        │            │            │                      │        │
│    │        │        │超過5 公克以上之海洛因予│        │            │            │                      │        │
│    │        │        │吳靜芳1 次              │        │            │            │                      │        │
└──┴────┴────┴────────────┴────┴──────┴──────┴───────────┴────┘
┌─────────────────────────────────────────────────────────────────┐
│附表丙（丁○○○、乙○○共同販賣甲基安非他命、海洛因部分）                                                                        │
├──┬────┬──────┬─────┬───┬──────────┬─────┬────┬─────────────┬────┤
│編號│行為人  │販賣時間    │ 販賣地點 │買受人│交易內容            │被告有無於│所犯法條│       主    文           │原起訴書│
│    │        │            │          │      │                    │偵查及審判│        │                          │附表編號│
│    │        │            │          │      │                    │中均自白犯│        │                          │        │
│    │        │            │          │      │                    │罪        │        │                          │        │
├──┼────┼──────┼─────┼───┼──────────┼─────┼────┼─────────────┼────┤
│一  │丁○○○│98年4 月間某│高雄縣鳳山│藍昌平│由藍昌平於左列時間撥│有(乙○○)│毒品危害│丁○○○、乙○○共同販賣第│   ４   │
│    │乙○○  │日          │市○○○路│     │打乙○○0000000000手│          │防制條例│二級毒品，均累犯，丁○○○│        │
│    │        │            │62巷3 號藍│      │機門號，雙方談妥以5 │沒有( 洪許│第4 條第│處有期徒刑捌年，乙○○處有│        │
│    │        │            │昌平住處（│      │百元交易甲基安非他命│東波）    │2 項    │期徒刑參年捌月。扣案如附表│        │
│    │        │            │新富路郵局│      │後，即由乙○○向洪許│          │        │二編號二所示手機壹支（含  │        │
│    │        │            │對面）附近│      │東波拿取甲基安非他命│          │        │SIM 卡壹張）沒收；未扣案販│        │
│    │        │            │          │      │，並在左列地點將重量│          │        │毒所得新臺幣伍佰元連帶沒收│        │
│    │        │            │          │      │不詳之甲基安非他命交│          │        │之，如全部或一部不能沒收時│        │
│    │        │            │          │      │予藍昌平並收取價金。│          │        │，以其等財產連帶抵償之。  │        │
├──┼────┼──────┼─────┼───┼──────────┼─────┼────┼─────────────┼────┤
│二  │丁○○○│98年8 月26日│高雄市中正│甲○○│由甲○○於左列時間撥│2人均有   │毒品危害│丁○○○、乙○○共同販賣第│   ５   │
│    │乙○○  │17時30分許  │一路188 號│     │打乙○○上開手機，雙│          │防制條例│一級毒品，均累犯，各處有期│        │
│    │        │            │前        │      │方談妥以3500元交易海│          │第4 條第│徒刑拾伍年陸月。扣案如附表│        │
│    │        │            │          │      │洛因後，即由丁○○○│          │1 項    │二編號二所示手機壹支（含  │        │
│    │        │            │          │      │交付海洛因予乙○○，│          │        │SIM 卡壹張）沒收；未扣案販│        │
│    │        │            │          │      │再由其在左列地點將毛│          │        │毒所得新臺幣參仟伍佰元連帶│        │
│    │        │            │          │      │重0.6 公克之海洛因交│          │        │沒收之，如全部或一部不能沒│        │
│    │        │            │          │      │予甲○○。          │          │        │收時，以其等財產抵償之。  │        │
│    │        │            │          │      │                    │          │        │                          │        │
└──┴────┴──────┴─────┴───┴──────────┴─────┴────┴─────────────┴────┘
┌──────────────────────────────────────────────────────────┐
│附表丁（乙○○轉讓海洛因部分）                                                                                      │
├────┬────┬────────────┬────┬──────┬──────┬───────────┬────┤
│行為人  │受讓人  │行為方式                │有無自首│被告有無於偵│所犯法條    │       主    文       │原起訴書│
│        │        │                        │        │查及審判中均│            │                      │附表編號│
│        │        │                        │        │自白犯罪    │            │                      │        │
├────┼────┼────────────┼────┼──────┼──────┼───────────┼────┤
│乙○○  │吳靜芳  │乙○○於98年5 月或6 月間│無      │有          │毒品危害防制│乙○○轉讓第一級毒品，│      │
│        │        │某日，在高雄市○○街與熱│        │            │條例第8 條第│累犯，處有期徒刑柒月。│        │
│        │        │河街交岔路口，無償轉讓數│        │            │1 項        │                      │        │
│        │        │量不詳但純質淨重未超過5 │        │            │            │                      │        │
│        │        │公克以上之海洛因予吳靜芳│        │            │            │                      │        │
│        │        │1次                     │        │            │            │                      │        │
└────┴────┴────────────┴────┴──────┴──────┴───────────┴────┘
┌────────────────────────────────────────────────────────────────┐
│附表戊（丙○○販賣海洛因部分）                                                                                                  │
├────┬───────┬─────┬───┬──────────┬──────┬────┬─────────────┬────┤
│行為人  │販賣時間      │ 販賣地點 │買受人│交易內容            │被告有無於偵│所犯法條│       主    文           │原起訴書│
│        │              │          │      │                    │查及審判中均│        │                          │附表編號│
│        │              │          │      │                    │自白犯罪    │        │                          │        │
├────┼───────┼─────┼───┼──────────┼──────┼────┼─────────────┼────┤
│丙○○  │98年7 月中旬某│高雄市某處│甲○○│由甲○○於左列時間撥│有          │毒品危害│丙○○販賣第一級毒品，累犯│      │
│        │日            │          │     │打丙○○0000000000手│            │防制條例│，處有期徒刑拾伍年陸月。扣│        │
│        │              │          │      │機門號，雙方談妥以1 │            │第4 條第│案如附表三編號一所示物品沒│        │
│        │              │          │      │千元交易海洛因後，即│            │1 項    │收銷燬之；如附表三編號三所│        │
│        │              │          │      │由丙○○在左列地點將│            │        │示手機壹支（含SIM 卡壹張）│        │
│        │              │          │      │重量不詳之海洛因交予│            │        │沒收；未扣案販毒所得新臺幣│        │
│        │              │          │      │甲○○。            │            │        │壹仟元沒收之，如全部或一部│        │
│        │              │          │      │                    │            │        │不能沒收時，以其財產抵償之│        │
│        │              │          │      │                    │            │        │。                        │        │
└────┴───────┴─────┴───┴──────────┴──────┴────┴─────────────┴────┘
┌────────────────────────────────────────────────────────┐
│附表己（丙○○轉讓海洛因部分）                                                                                  │
├──┬───┬───┬────────────┬──────┬──────┬─────────────┬────┤
│編號│行為人│受讓人│行為方式                │被告有無於偵│所犯法條    │       主    文           │原起訴書│
│    │      │      │                        │查及審判中均│            │                          │附表編號│
│    │      │      │                        │自白犯罪    │            │                          │        │
├──┼───┼───┼────────────┼──────┼──────┼─────────────┼────┤
│一  │丙○○│甲○○│丙○○於98年7 月間某日在│有          │毒品危害防制│丙○○轉讓第一級毒品，累犯│   14   │
│    │      │      │高雄市○○○路141 號，無│            │條例第8 條第│，處有期徒刑柒月。        │        │
│    │      │      │償轉讓數量不詳但純質淨重│            │1 項        │                          │        │
│    │      │      │未超過5 公克以上之海洛因│            │            │                          │        │
│    │      │      │予甲○○1 次            │            │            │                          │        │
├──┼───┼───┼────────────┼──────┼──────┼─────────────┼────┤
│二  │丙○○│吳靜芳│丙○○於98年9 月8 日凌晨│有          │毒品危害防制│丙○○轉讓第一級毒品，累犯│      │
│    │      │      │2 時15分許，在址設高雄市│            │條例第8 條第│，處有期徒刑柒月。        │        │
│    │      │      │博愛一路105 號「一誠飯店│            │1 項        │                          │        │
│    │      │      │」705 室內，無償轉讓數量│            │            │                          │        │
│    │      │      │不詳但純質淨重未超過5 公│            │            │                          │        │
│    │      │      │克以上之海洛因予吳靜芳1 │            │            │                          │        │
│    │      │      │次                      │            │            │                          │        │
└──┴───┴───┴────────────┴──────┴──────┴─────────────┴────┘
  ┌───────────────────────────────────────────────────┐
  │附表一（98年8月27日在高雄市○○○路7號扣押丁○○○持有之物品）                                        │
  ├──┬───────────┬────┬─────────────────────┬─────────┤
  │編號│   扣 案 物 名 稱     │ 數量   │  說  明                                  │是否沒收或沒收銷燬│
  ├──┼───────────┼────┼─────────────────────┼─────────┤
  │ 一 │粉末                  │ 37小包 │檢驗結果均含有海洛因成分（合計淨重13.71 公│應依毒品危害防制條│
  │    │                      │        │克，純度39.66 ％，純質淨重5.44公克，空包裝│例第18條第1 項前段│
  │    │                      │        │總重10.73 公克）                          │沒收銷燬之        │
  ├──┼───────────┼────┼─────────────────────┼─────────┤
  │ 二 │白色晶體              │ 9小包  │檢驗結果均含有甲基安非他命成分（合計驗前淨│不予沒收銷燬      │
  │    │                      │        │重30.116公克，驗後淨重30.071公克）；惟係被│                  │
  │    │                      │        │告丁○○○施用所剩之物，與本案犯罪無關。  │                  │
  ├──┼───────────┼────┼─────────────────────┼─────────┤
  │ 三 │研磨機                │ 1台    │無證據證明與被告丁○○○販賣或轉讓毒品之犯│不予沒收或沒收銷燬│
  │    │                      │        │罪有關。                                  │                  │
  ├──┼───────────┼────┼─────────────────────┼─────────┤
  │ 四 │玻璃球吸食器          │ 3個    │為被告丁○○○施用毒品所用之物，與其販賣或│不予沒收或沒收銷燬│
  │    │                      │        │轉讓毒品之犯罪無關。                      │                  │
  ├──┼───────────┼────┼─────────────────────┼─────────┤
  │ 五 │奶瓶吸食器            │ 1組    │為被告丁○○○施用毒品所用之物，與其販賣或│不予沒收或沒收銷燬│
  │    │                      │        │轉讓毒品之犯罪無關。                      │                  │
  ├──┼───────────┼────┼─────────────────────┼─────────┤
  │ 六 │葫蘆形吸食器          │ 1組    │為被告丁○○○施用毒品所用之物，與其販賣或│不予沒收或沒收銷燬│
  │    │                      │        │轉讓毒品之犯罪無關。                      │                  │
  ├──┼───────────┼────┼─────────────────────┼─────────┤
  │ 七 │0號夾鏈袋             │ 1台    │無證據證明與被告丁○○○販賣或轉讓毒品之犯│不予沒收或沒收銷燬│
  │    │                      │        │罪有關。                                  │                  │
  ├──┼───────────┼────┼─────────────────────┼─────────┤
  │ 八 │1號夾鏈袋             │ 1包    │無證據證明與被告丁○○○販賣或轉讓毒品之犯│不予沒收或沒收銷燬│
  │    │                      │        │罪有關。                                  │                  │
  ├──┼───────────┼────┼─────────────────────┼─────────┤
  │ 九 │2號夾鏈袋             │ 1包    │無證據證明與被告丁○○○販賣或轉讓毒品之犯│不予沒收或沒收銷燬│
  │    │                      │        │罪有關。                                  │                  │
  ├──┼───────────┼────┼─────────────────────┼─────────┤
  │ 十 │3號夾鏈袋             │ 1包    │無證據證明與被告丁○○○販賣或轉讓毒品之犯│不予沒收或沒收銷燬│
  │    │                      │        │罪有關。                                  │                  │
  ├──┼───────────┼────┼─────────────────────┼─────────┤
  │十一│4號夾鏈袋             │ 1包    │無證據證明與被告丁○○○販賣或轉讓毒品之犯│不予沒收或沒收銷燬│
  │    │                      │        │罪有關。                                  │                  │
  ├──┼───────────┼────┼─────────────────────┼─────────┤
  │十二│壓模器具              │ 1組    │無證據證明與被告丁○○○販賣或轉讓毒品之犯│不予沒收或沒收銷燬│
  │    │                      │        │罪有關。                                  │                  │
  ├──┼───────────┼────┼─────────────────────┼─────────┤
  │十三│電子磅砰              │ 3台    │無證據證明與被告丁○○○販賣或轉讓毒品之犯│不予沒收或沒收銷燬│
  │    │                      │        │罪有關。                                  │                  │
  ├──┼───────────┼────┼─────────────────────┼─────────┤
  │十四│手機（內無SIM卡）     │ 1支    │無證據證明與被告丁○○○販賣或轉讓毒品之犯│不予沒收或沒收銷燬│
  │    │                      │        │罪有關。                                  │                  │
  ├──┼───────────┼────┼─────────────────────┼─────────┤
  │十五│手機（內插0000000000號│ 1支    │無證據證明與被告丁○○○販賣或轉讓毒品之犯│不予沒收或沒收銷燬│
  │    │SIM 卡）              │        │罪有關。                                  │                  │
  ├──┼───────────┼────┼─────────────────────┼─────────┤
  │十六│手機（內插0000000000號│ 1支    │無證據證明與被告丁○○○販賣或轉讓毒品之犯│不予沒收或沒收銷燬│
  │    │SIM 卡）              │        │罪有關。                                  │                  │
  └──┴───────────┴────┴─────────────────────┴─────────┘
  ┌───────────────────────────────────────────────────┐
  │附表二（98年8月27日在高雄縣鳳山市○○街173之3號5樓乙○○住處扣押之物品）                              │
  ├──┬───────────┬────┬─────────────────────┬─────────┤
  │編號│   扣 案 物 名 稱     │ 數量   │  說  明                                  │是否沒收或沒收銷燬│
  ├──┼───────────┼────┼─────────────────────┼─────────┤
  │ 一 │白色晶體              │ 2小包  │檢驗結果均含有甲基安非他命成分（合計驗前淨│不予沒收銷燬      │
  │    │                      │        │重1.25公克，驗後淨重1.24公克）；惟係被告李│                  │
  │    │                      │        │鈞閎施用所剩之物，與本案犯罪無關。        │                  │
  ├──┼───────────┼────┼─────────────────────┼─────────┤
  │ 二 │NOKIA 廠牌手機（內插  │ 1支    │被告乙○○所有，供其與丁○○○共同為如附表│應依毒品危害防制條│
  │    │0000000000號SIM 卡1 張│        │一編號三、四所示販賣海洛因犯行、供其獨自為│例第19條第1 項前段│
  │    │）                    │        │如附表丙所示販賣甲基安非他命、海洛因犯行所│沒收之            │
  │    │                      │        │用之物。                                  │                  │
  ├──┼───────────┼────┼─────────────────────┼─────────┤
  │ 三 │SUMSUNG 廠牌手機（內插│ 1支    │與本案被告丁○○○、乙○○販賣或轉讓毒品之│不予沒收或沒收銷燬│
  │    │0000000000號SIM 卡    │        │犯罪無關。                                │                  │
  └──┴───────────┴────┴─────────────────────┴─────────┘
  ┌───────────────────────────────────────────────────┐
  │附表三（在高雄市○○○路105號大廳及305室內所扣押丙○○持有之物品）                                    │
  ├──┬───────────┬────┬─────────────────────┬─────────┤
  │編號│   扣 案 物 名 稱     │ 數量   │  說  明                                  │是否沒收或沒收銷燬│
  ├──┼───────────┼────┼─────────────────────┼─────────┤
  │ 一 │粉末                  │ 1小包  │檢驗結果含有海洛因成分（淨重0.10公克，空包│不予沒收銷燬      │
  │    │                      │        │裝重0.28公克）；惟係被告丙○○施用所剩之物│                  │
  │    │                      │        │，與本案犯罪無關。                        │                  │
  ├──┼───────────┼────┼─────────────────────┼─────────┤
  │ 二 │粉末                  │ 3小包  │檢驗結果均不含法定毒品成分（詳見法務部調查│不予沒收或沒收銷燬│
  │    │                      │        │局濫用藥物實驗室98年10月6 日調科壹字第0982│                  │
  │    │                      │        │0000000號鑑定書）                         │                  │
  ├──┼───────────┼────┼─────────────────────┼─────────┤
  │ 三 │手機（內插0000000000號│ 1支    │被告丙○○所有，供其為如附表戊所示販賣海洛│應依毒品危害防制條│
  │    │SIM 卡1 張）          │        │因犯行所用之物。                          │例第19條第1 項前段│
  │    │                      │        │                                          │沒收之            │
  ├──┼───────────┼────┼─────────────────────┼─────────┤
  │ 四 │毒品殘渣袋            │ 8個    │為被告丁○○○施用毒品所用之物，與其販賣或│不予沒收或沒收銷燬│
  │    │                      │        │轉讓毒品之犯罪無關。                      │                  │
  ├──┼───────────┼────┼─────────────────────┼─────────┤
  │ 五 │塑膠鏟管              │ 2支    │為被告丁○○○施用毒品所用之物，與其販賣或│不予沒收或沒收銷燬│
  │    │                      │        │轉讓毒品之犯罪無關。                      │                  │
  ├──┼───────────┼────┼─────────────────────┼─────────┤
  │ 六 │電子磅砰              │ 1台    │無證據證明與被告丙○○販賣或轉讓毒品之犯罪│不予沒收或沒收銷燬│
  │    │                      │        │有關。                                    │                  │
  ├──┼───────────┼────┼─────────────────────┼─────────┤
  │ 七 │手機（內插0000000000  │ 1支    │無證據證明與被告丙○○販賣或轉讓毒品之犯罪│不予沒收或沒收銷燬│
  │    │ 號SIM 卡1張）        │        │有關。                                    │                  │
  └──┴───────────┴────┴─────────────────────┴─────────┘
附錄本件論罪科刑之法條：
毒品危害防制條例第4 條第1項、第2項
製造、運輸、販賣第一級毒品者，處死刑或無期徒刑；處無期徒
刑者，得併科新臺幣2 千萬元以下罰金。
製造、運輸、販賣第二級毒品者，處無期徒刑或7 年以上有期徒
刑，得併科新臺幣1 千萬元以下罰金。
毒品危害防制條例第8條第1、2項
轉讓第一級毒品者，處1 年以上7 年以下有期徒刑，得併科新臺
幣1 百萬元以下罰金。
轉讓第二級毒品者，處 6 月以上 5 年以下有期徒刑，得併科新
臺幣70萬元以下罰金。
藥事法第83條第1項
明知為偽藥或禁藥，而販賣、供應、調劑、運送、寄藏、牙保、
轉讓或意圖販賣而陳列者，處7 年以下有期徒刑，得併科新臺幣
5 百萬元以下罰金。

司法院資訊處製作；財團法人民間司法改革基金會備份。
